# 请教各位关于补办房产证交的土地出让金应该增加房屋原值还是可以费用化？

提问人：zwdczyh 时间：2020-11-17 11:33:06
请教各位，补办房产证时候交的土地出让金应该增加房屋原值还是可以费用化？求助

回答人：chenyiwei
建议考虑：补办房产证后，如何证明相关的经济利益流入可以增加，或者更有保障？例如，是否打算出售该房屋（原先没有房产证时不能出售，取得房产证后可以出售）？
如果该房屋原本就是自用的，取得房产证后继续自用而不会出售，则虽然取得房产证可以完善相关的法律权属，但不会增加未来经济利益流入，此时补缴的出让金应费用化。
如果补缴出让金可以增加未来经济利益流入，则可以在未来经济利益流入的增量的限度内，将补缴的出让金予以资本化处理，计入土地使用权或者房屋建筑物成本。